---
title: "Reporte de entrega"
output: pdf_document
---

```{r, echo=FALSE, warning=FALSE, message=FALSE}
library(plyr)
library(tidyr)
library(stringr)
library(stringi)
library(RSQLite)
library(dplyr)
library(knitr)
library(lubridate)
library(sp)
```

```{r, echo=FALSE, warning=FALSE, message=FALSE}
#### Inputs
# entrega: nombre del directorio donde se guardará el análisis
# pattern_db: regex que identifica las bases de datos a considerar
# entrega <- "prueba_fer"
# dir_j <- '../1_exportar_sqlite/bases'
```

```{r, echo=FALSE, warning=FALSE, message=FALSE}
# Conexión a la base de datos
# PASS_SNMB = Sys.getenv("PASS_SNMB")
# base_input <- src_postgres(dbname = "snmb", host = "dbms", user = "snmb", 
#   password = PASS_SNMB)

base_input <- src_postgres(dbname = "2015_12_03_snmb_v12", host = "localhost", user = "fpardo", password = "Kamatar1")

# Si la base contiene conglomerados repetidos cambiamos el valor de nombre por
# nombre-aa-mm donde aa indica el año y mes (ej: 72372 -> 72372-14-02) para poder 
# diferenciar conglomerados de distintos años
# Ademas nos quedamos únicamente con una versión de conglomerado-aa
conglomerado_raw <- collect(tbl(base_input, "conglomerado_muestra")) %>%
    filter(year(fecha_visita) %in% anios, institucion %in% instituciones)

if(anyDuplicated(conglomerado_raw$nombre)){
  conglomerado <- conglomerado_raw %>%
    mutate(
      anio = substr(fecha_visita, 3, 7),
      cgl = paste(nombre, anio, sep = "-")
    ) %>%
  select(conglomerado_muestra_id = id, cgl) %>%
      filter(!duplicated(cgl))
}else{
  conglomerado <- conglomerado_raw %>%
    select(conglomerado_muestra_id = id, cgl = nombre)
}

sitio <- collect(tbl(base_input, "sitio_muestra")) %>%
  select(sitio_muestra_id = id, conglomerado_muestra_id, sitio_numero)

### Cámara
camara <- collect(tbl(base_input, "camara")) %>%
  left_join(sitio, by = "sitio_muestra_id") %>%
  inner_join(conglomerado, by = "conglomerado_muestra_id") %>%
  mutate(camara_id = id) %>%
  select(-id)

archivos <- collect(tbl(base_input, "archivo_camara")) %>%
  right_join(select(camara, cgl, camara_id, fecha_inicio, hora_inicio,
    fecha_termino, hora_termino), 
    by = "camara_id") 

tab_camara <- archivos %>%
  mutate(
    tipo = substring(archivo_nombre_original, nchar(archivo_nombre_original) -2, 
      nchar(archivo_nombre_original))
    ) %>%
  group_by(cgl) %>%
  summarise(
    fecha_inicio = first(as.character(fecha_inicio)),
    hora_inicio = first(hora_inicio),
    fecha_termino = first(as.character(fecha_termino)),
    hora_termino = first(hora_termino),
    fecha_inicio = paste(fecha_inicio, hora_inicio),
    fecha_termino = paste(fecha_termino, hora_termino),
    n = sum(!is.na(id)),
    fotos = ifelse(n > 0, 
      round(100 * (sum(tipo == "JPG", na.rm = TRUE)) / n), 0),
    videos = ifelse(n > 0, 
      round(100 * (sum(tipo == "AVI", na.rm = TRUE)) / n), 0),
    fauna = ifelse(n > 0, 
      round(100 * (sum(presencia == "T", na.rm = TRUE)) / n), 0),
    sin_fauna = ifelse(n > 0, 
      round(100 * (sum(presencia == "F", na.rm = TRUE)) / n), 0)
    ) %>%
  select(-hora_inicio, -hora_termino)

flag_camara <- nrow(camara) > 0
rm(archivos, camara)
```

```{r, echo=FALSE, warning=FALSE, message=FALSE}
### Grabadora
grabadora <- collect(tbl(base_input, "grabadora")) %>%
  left_join(sitio, by = "sitio_muestra_id") %>%
  inner_join(conglomerado, by = "conglomerado_muestra_id") %>%
  mutate(grabadora_id = id) %>%
  select(-id)
  
archivo_grabadora <- collect(tbl(base_input, "archivo_grabadora"))

archivos <- archivo_grabadora %>%
  right_join(select(grabadora, cgl, grabadora_id, fecha_inicio, 
    hora_inicio, fecha_termino, hora_termino), 
    by = "grabadora_id") 

tab_grabadora <- archivos %>%
  mutate(
    audible = stri_detect(archivo_nombre_original, regex = "__1__"),
    ultra = stri_detect(archivo_nombre_original, regex = "__0__")
    ) %>%
  group_by(cgl) %>%
  summarise(
    fecha_inicio = first(as.character(fecha_inicio)),
    hora_inicio = first(hora_inicio),
    fecha_termino = first(as.character(fecha_termino)),
    hora_termino = first(hora_termino),
    fecha_inicio = paste(fecha_inicio, hora_inicio),
    fecha_termino = paste(fecha_termino, hora_termino),
    n = sum(!is.na(id)),
    audibles = ifelse(n > 0, round(100 * (sum(audible, na.rm = TRUE) / n)), 0),
    ultrasonicos = ifelse(n > 0, round(100 * (sum(ultra, na.rm = TRUE) / n)), 0)
    ) %>%
  select(-hora_inicio, -hora_termino)

flag_grabadora <- nrow(grabadora) > 0
rm(archivos, grabadora)
```


```{r, echo=FALSE, warning=FALSE, message=FALSE}
## Especies invasoras
transecto_especie <- collect(tbl(base_input, 
    "transecto_especies_invasoras_muestra")) %>%
  inner_join(conglomerado, by = "conglomerado_muestra_id") %>%
  group_by(cgl) %>%
  mutate(
    n_transectos = n(), 
    # primera fecha
    fecha = first(fecha)
  ) %>%
  select(cgl, id, fecha, n_transectos)

especie <- collect(tbl(base_input, "especie_invasora")) %>%
  right_join(transecto_especie,
    by = c("transecto_especies_invasoras_id" = "id")) %>%
  group_by(cgl) %>%
  mutate(
    n_registros = sum(!is.na(id))
  ) %>%
  select(cgl, id, fecha, n_transectos, n_registros)

archivo_especie <- collect(tbl(base_input, "archivo_especie_invasora")) 

archivos <- archivo_especie %>%
  right_join(especie, by = c("especie_invasora_id" = "id")) 

tab_ei <- archivos %>%
  group_by(cgl) %>%
  summarise(
    fecha = first(fecha),
    n_transectos = first(n_transectos),
    n_registros = first(n_registros),
    n_archivos = sum(!is.na(id))
    )

flag_ei <- nrow(transecto_especie) > 0
rm(archivos, archivo_especie, especie, transecto_especie)
```

```{r, echo=FALSE, warning=FALSE, message=FALSE}
## Huellas y excretas
transecto_huella <- collect(tbl(base_input, 
    "transecto_huellas_excretas_muestra")) %>%
  inner_join(conglomerado, by = "conglomerado_muestra_id") %>%
  group_by(cgl) %>%
  mutate(
    n_transectos = n(), 
    # primera fecha
    fecha = first(fecha)
  ) %>%
  select(cgl, id, fecha, n_transectos)

huella <- collect(tbl(base_input, "huella_excreta")) %>%
  right_join(transecto_huella, 
    by = c("transecto_huellas_excretas_id" = "id")) %>%
  group_by(cgl) %>%
  mutate(
    n_registros = sum(!is.na(id))
  ) %>%
  select(cgl, id, fecha, n_transectos, n_registros)

archivo_huella <- collect(tbl(base_input, "archivo_huella_excreta")) 

archivos <- archivo_huella %>%
  right_join(huella, by = c("huella_excreta_id" = "id")) 

tab_he <- archivos %>%
  group_by(cgl) %>%
  summarise(
    fecha = first(fecha),
    n_transectos = first(n_transectos),
    n_registros = first(n_registros),
    n_archivos = sum(!is.na(id))
    ) 

flag_he <- nrow(transecto_huella) > 0
rm(archivos, archivo_huella, huella, transecto_huella)
```

```{r, echo=FALSE, warning=FALSE, message=FALSE}
### Registros extra: especimen/resto
especimen <- collect(tbl(base_input, "especimen_restos_extra")) %>%
  inner_join(conglomerado, by = "conglomerado_muestra_id") %>%
  group_by(cgl) %>%
  mutate(
    n_registros = n(),
    especimen = round(100 * (sum(es_especimen == "T", na.rm = TRUE)/n_registros)),
    resto = round(100 * (sum(es_especimen == "F", na.rm = TRUE)/n_registros)),
    fecha = first(fecha)
  ) %>%
  select(cgl, id, fecha, n_registros, especimen, resto)

archivo_especimen <- collect(tbl(base_input, "archivo_especimen_restos_extra"))

archivos <- archivo_especimen %>%
  right_join(especimen, by = c("especimen_restos_extra_id" = "id")) 

tab_er_extra <- archivos %>%
  group_by(cgl) %>%
  summarise(
    fecha = first(fecha),
    n_registros = first(n_registros),
    especimen = first(especimen),
    resto = first(resto),
    n_archivos = sum(!is.na(id))
    ) 

flag_er_extra <- nrow(especimen) > 0

### Registros extra: especie invasora
especie <- collect(tbl(base_input, "especie_invasora_extra")) %>%
  inner_join(conglomerado, by = "conglomerado_muestra_id") %>%
  group_by(cgl) %>%
  mutate(
    n_registros = n(),
    fecha = first(fecha)
  ) %>%
  select(cgl, id, fecha, n_registros)

archivo_especie <- collect(tbl(base_input, "archivo_especie_invasora_extra"))

archivos <- archivo_especie %>%
  right_join(especie, by = c("especie_invasora_extra_id" = "id")) 

tab_ei_extra <- archivos %>%
  group_by(cgl) %>%
  summarise(
    fecha = first(fecha),
    n_registros = first(n_registros),
    n_archivos = sum(!is.na(id))
  ) 

flag_ei_extra <- nrow(especie) > 0

### Registros extra: huella/excreta
huella <- collect(tbl(base_input, "huella_excreta_extra")) %>%
  inner_join(conglomerado, by = "conglomerado_muestra_id") %>%
  group_by(cgl) %>%
  mutate(
    n_registros = n(),
    huella = round(100 * (sum(es_huella == "T", na.rm = TRUE)/n_registros)),
    excreta = round(100 * (sum(es_huella == "F", na.rm = TRUE)/n_registros)),
    fecha = first(fecha)
  ) %>%
  select(cgl, id, fecha, n_registros, huella, excreta)

archivo_huella <- collect(tbl(base_input, "archivo_huella_excreta_extra"))

archivos <- archivo_huella %>%
  right_join(huella, by = c("huella_excreta_extra_id" = "id")) 

tab_he_extra <- archivos %>%
  group_by(cgl) %>%
  summarise(
    fecha = first(fecha),
    n_registros = first(n_registros),
    huella = first(huella),
    excreta = first(excreta),
    n_archivos = sum(!is.na(id))
    )

flag_he_extra <- nrow(huella) > 0
  
rm(archivos, archivo_especie, archivo_especimen, archivo_huella, especimen, 
  especie, huella)
```

```{r funcion_distancia, echo = FALSE}
### Función para calcular la distancia a la malla real/teórica

# cargamos la malla (se crea en crear_malla.R) y combina la malla real
# con la malla teórica
load(file = "../../2_crear_reportes/malla.RData")

# definimos la función que regresa la distancia en metros
distanciaMalla <- function(){
  conglomerado <- collect(tbl(base_input, "conglomerado_muestra")) %>%
    filter(year(fecha_visita) %in% anios, institucion %in% instituciones) %>%
    select(conglomerado_muestra_id = id, cgl = nombre)
  
  # comparamos la malla con el sitio centro
  sitio <- collect(tbl(base_input, "sitio_muestra")) %>%
    filter(sitio_numero == "Centro") %>%
    inner_join(conglomerado, by = "conglomerado_muestra_id") %>%
    mutate(
      lat = lat_grado + lat_min/60 + lat_seg/3600, 
      lon = ifelse(lon_grado > 0,  lon_grado + lon_min/60 + lon_seg/3600, 
        -(lon_grado - lon_min/60 - lon_seg/3600)), 
      lon = -lon, 
      cgl = as.numeric(cgl)
      ) %>%
    select(cgl, conglomerado_muestra_id, lon, lat) 
  
  # unimos la malla al sitio centro (elimnando los conglomerados sobrantes)
  malla_sitio <- malla %>%
    inner_join(sitio, by = "cgl")

  # creamos una función de distancia que recibe el id_cgl (numero-aa)
  # y compara la distancia ingresada con la distancia de la malla
  distancia <- function(id_cgl, malla = malla_sitio){
    df_id <- filter(malla, conglomerado_muestra_id == id_cgl)
    if(nrow(df_id) == 0){
      resp <- NA
    }
    else{
      x <- select(df_id, lon = lon.x, lat = lat.x)
      y <- select(df_id, lon = lon.y, lat = lat.y) 
      resp  <- round(spDists(as.matrix(x), as.matrix(y), longlat = TRUE)[, 1] *
          1000)  
    }
    resp
  }
  malla_sitio$dist <- sapply(malla_sitio$conglomerado_muestra_id, distancia)
  distancia_m <- select(malla_sitio, conglomerado_muestra_id, dist)
  # devuelve la distancia en metros
  distancia_m
}
```



```{r, echo=FALSE, warning=FALSE, message=FALSE}
### Conglomerados y sitio
cgl_1 <- collect(tbl(base_input, "conglomerado_muestra")) %>%
  filter(year(fecha_visita) %in% anios, institucion %in% instituciones) %>%
  select(conglomerado_muestra_id = id, cgl = nombre, inst = institucion, 
    fecha = fecha_visita, estado, municipio)

# distanciaMalla()
# calculamos distancia a malla
tab_dist <- distanciaMalla()

num_sitios <- sitio %>%
  filter(sitio_numero != "Punto de control") %>%
  group_by(conglomerado_muestra_id) %>%
  summarise(
    n_sitios = n()
    )

notNa <- function(x) ifelse(!is.na(x), "+", "-")
tab_cgl <- cgl_1 %>%
  left_join(num_sitios, by = "conglomerado_muestra_id")  %>%
  left_join(tab_dist, by = "conglomerado_muestra_id") %>%
  select(-conglomerado_muestra_id) %>% 
  mutate(
    dist = ifelse(is.na(dist), "-", dist) # aparece "-" en lugar de NA
  )

tab_cgl_b <- conglomerado %>%
  select(-conglomerado_muestra_id) %>%
  left_join(select(tab_camara, cgl, cam_b = n)) %>%
  left_join(select(tab_grabadora, cgl, grab_b = n)) %>%
  left_join(select(tab_ei, cgl, ei_b = n_transectos)) %>%
  left_join(select(tab_he, cgl, he_b = n_transectos)) %>%
  left_join(select(tab_ei_extra, cgl, ei_extra_b = n_registros)) %>%
  left_join(select(tab_he_extra, cgl, he_extra_b = n_registros)) %>%
  left_join(select(tab_er_extra, cgl, er_extra_b = n_registros)) %>%
  mutate_each(funs(notNa), contains("_b")) 


flag_cgl <- nrow(tab_cgl) > 0

```


```{r, echo=FALSE, warning=FALSE, message=FALSE}
##### CONANP
### Aves
punto <- collect(tbl(base_input, "punto_conteo_aves")) %>%
  left_join(sitio, by = "sitio_muestra_id") %>%
  inner_join(conglomerado, by = "conglomerado_muestra_id") %>%
  select(id, cgl, fecha, hora_inicio, hora_termino)
  
aves <- collect(tbl(base_input, "conteo_ave")) %>%
  group_by(punto_conteo_aves_id) %>%
  summarise(n_registros = sum(!is.na(id))) %>%
  right_join(punto, by = c("punto_conteo_aves_id" = "id"))

tab_ave <- aves %>%
  group_by(cgl) %>%
  summarise_each(funs(first)) %>%
  select(cgl, fecha, hora_inicio, hora_termino, n_registros)

flag_ave <- nrow(punto) > 0
rm(punto, aves)

### Incendio
tab_incendio <- collect(tbl(base_input, "incendio")) %>%
  right_join(conglomerado, by = "conglomerado_muestra_id") %>%
  group_by(cgl) %>%
  summarise(hay_evidencia = first(hay_evidencia)) %>%
  select(cgl, hay_evidencia)

### Epífitas
tab_epifitas <- collect(tbl(base_input, "informacion_epifitas")) %>%
  right_join(conglomerado, by = "conglomerado_muestra_id") %>%
  group_by(cgl) %>%
    summarise(
      epif_b = first(helechos_observados)
      ) %>%
  select(cgl, epif_b)

### Ramas (material leñoso)
ramas <- collect(tbl(base_input, "transecto_ramas")) %>%
  left_join(sitio, by = "sitio_muestra_id") %>%
  inner_join(conglomerado, by = "conglomerado_muestra_id") %>%
  select(cgl, id)

tab_ramas <- ramas %>%
  group_by(cgl) %>%
  summarise(
    n_transectos = n() / 4
    )

# Ramas 1000h
tab_1000h <- collect(tbl(base_input, "rama_1000h")) %>%
  left_join(ramas, by = c("transecto_ramas_id" = "id")) %>%  
  group_by(cgl) %>%
  summarise(
    n_1000h = n()
    )

tab_lenoso <- left_join(tab_ramas, tab_1000h, by = "cgl") %>%
  mutate(
    n_1000h = ifelse(is.na(n_1000h), 0, n_1000h)
    # n_1000h = ifelse(is.na(n_1000h), "-", as.character(n_1000h))
    )
flag_lenoso <- nrow(tab_lenoso) > 0

### Árbol cuadrante (árboles grandes)
tab_cuad <- collect(tbl(base_input, "arbol_cuadrante")) %>%
  left_join(sitio, by = "sitio_muestra_id") %>%
  inner_join(conglomerado, by = "conglomerado_muestra_id") %>%
  group_by(cgl) %>%
  summarise(
    n_sitios = n_distinct(sitio_muestra_id),
    n_arboles = sum(existe == "T"),
    altura_m = round(mean(altura, na.rm = TRUE)),
    diametro_n_m = round(mean(diametro_normal, na.rm = TRUE)),
    diametro_c_m = round(mean(diametro_copa, na.rm = TRUE))
  )
flag_cuad <- nrow(tab_cuad) > 0

### Árbol transecto (árboles pequeños)
tab_trans <- collect(tbl(base_input, "arbol_transecto")) %>%
  left_join(sitio, by = "sitio_muestra_id") %>%
  inner_join(conglomerado, by = "conglomerado_muestra_id") %>%
  group_by(cgl) %>%
  summarise(
    num_sitios = n_distinct(sitio_numero),
    num_transectos = length(unique(paste(sitio_numero, transecto))),
    trans_b = n()
    )

flag_trans <- nrow(tab_trans) > 0

### Punto carbono (carbono en el mantillo)
tab_carbono <- collect(tbl(base_input, "punto_carbono")) %>%
  left_join(sitio, by = "sitio_muestra_id") %>%
  inner_join(conglomerado, by = "conglomerado_muestra_id") %>%
  group_by(cgl) %>%
  summarise(
    num_sitios = n_distinct(sitio_numero),
    carbono_b = sum(!(material_tipo %in% 
        c("NO - No contiene", "RD - Roca desnuda")))
    )
flag_carbono <- nrow(tab_carbono) > 0

# Plagas
tab_plagas <- collect(tbl(base_input, "plaga")) %>%
  inner_join(conglomerado, by = "conglomerado_muestra_id") %>%
  group_by(cgl) %>%
  summarise(
    plagas_b = n()
  )
  
# Impactos actuales
tab_impactos <- collect(tbl(base_input, "impacto_actual")) %>%
  inner_join(conglomerado, by = "conglomerado_muestra_id") %>%
  group_by(cgl) %>%
  summarise(
    impactos_b = sum(hay_evidencia == "T")
  )
  

tab_cgl_sar <- conglomerado %>%
  select(-conglomerado_muestra_id) %>%
  left_join(select(tab_ave, cgl, ave_b = n_registros)) %>%
  left_join(select(tab_incendio, cgl, incen_b = hay_evidencia)) %>%
  left_join(select(tab_epifitas, cgl, epif_b)) %>%
  left_join(select(tab_ramas, cgl, ramas_b = n_transectos)) %>%
  left_join(select(tab_cuad, cgl, cuad_b = n_arboles)) %>%
  left_join(select(tab_trans, cgl, trans_b)) %>%
  left_join(select(tab_carbono, cgl, carbono_b)) %>%
  left_join(select(tab_plagas, cgl, plagas_b)) %>%
  left_join(select(tab_impactos, cgl, impactos_b)) %>%
  mutate_each(funs(notNa), contains("_b")) 
```

```{r, echo=FALSE, warning=FALSE, message=FALSE}
# Revisamos si hay conglomerados repetidos
cgls_unicos <- length(unique(cgl_1$cgl))
```

**Observaciones:** 

* Fecha del reporte: `r format(Sys.time(), '%d-%m-%y')`.

* Se consideraron los registros correponidentes a `r paste(instituciones, collapse = ", ")` recolectados en `r paste(anios, collapse = ", ")`.

* La base contiene `r cgls_unicos` conglomerados distintos. 

`r if(cgls_unicos < nrow(tab_cgl)) paste("* Algunos conglomerados aparecen más de una vez, contando repetidos hay ", nrow(tab_cgl), ", esto pueden deberse a que el mismo conglomerado se visitó en dos o más fechas (ver tabla de conglomerados).", sep = "")`

## Conglomerados y sitio
En la siguiente tabla las columnas indican:

_cgl_: número de conglomerado, _fecha_: fecha de vista, _edo_: estado, 
_mun_: municipio, _# sitios_: número de sitios existentes, _dist_: distancia en 
metros del Centro de conglomerado a la malla SNMB ("-" indica que el número de 
conglomerado registrado no aparece en la malla).  

```{r, echo=FALSE, warning=FALSE, message=FALSE}
if(flag_cgl){
  colnames(tab_cgl) <- c("cgl", "inst.", "fecha", "edo.", "mun.", "# sitios",
    "dist")
  kable(tab_cgl %>% arrange(cgl, fecha), align = c("l", "l", "l", "l", "l", "c", "r"))
}else{
  kable("No hay registros")
} 
```

En las tablas de abajo las columnas indican si se llenó la información 
correspondiente a cada sección:

_cam_: información de la trampa cámara, _grab_: información de la grabadora, 
_EI tr_: transecto de especies invasoras, _HE tr_: transecto de huellas y 
excretas, _EI ex_: registros adicionales de especies invasoras, _HE ex_: 
registros adicionales de huellas y excretas, _ER ex_: registros adicionales de 
especímenes y restos.

```{r, echo=FALSE, warning=FALSE, message=FALSE}
if(flag_cgl){
  colnames(tab_cgl_b) <- c("cgl", "cam.", "grab.", "EI tr", "HE tr", "EI ex", 
    "HE ex", "ER ex")
  kable(tab_cgl_b %>% arrange(cgl) %>% distinct())
}
```

`r if("CONANP" %in% instituciones | "FMCN" %in% instituciones) "_ave_: punto 
de conteo de aves, _incen_: incendios, _epif_: epífitas, _leñoso_: material
leñoso caído, _a.gde_: árboles grandes, _a.chico_: árboles pequeños y arbustos,
_carb._: carbono en el mantillo, _plaga_: plagas, _impacto_: impactos 
actuales."`

```{r, echo=FALSE, warning=FALSE, message=FALSE}
if(flag_cgl & ("CONANP" %in% instituciones | "FMCN" %in% instituciones)){
  colnames(tab_cgl_sar) <- c("cgl", "ave", "incen.", "epif.", "leñoso", "a.gde", 
    "a.chico", "carb.", "plaga", "impacto")
  kable(tab_cgl_sar %>% arrange(cgl) %>% distinct())
}
```

## Cámara
```{r, echo=FALSE}
if(flag_camara){
  colnames(tab_camara) <- c("cgl", "inicio", "término", "# archivos", 
    "% foto", "% video", "% fauna", "% sin fauna")
  kable(tab_camara %>% arrange(cgl) %>% distinct())  
}else{
  kable("No hay registros")
}
```

## Grabadora
```{r, echo=FALSE}
if(flag_grabadora){
  colnames(tab_grabadora) <- c("cgl", "inicio", "término", "# archivos", 
    "% audio", "% ultra.")
  kable(tab_grabadora %>% arrange(cgl) %>% distinct())
}else{
  kable("No hay registros")
}
```

## Especies invasoras
```{r, echo=FALSE}
if(flag_ei){
  colnames(tab_ei) <- c("cgl", "fecha", "# trans.", "# obs.", "# archivos")
  kable(tab_ei %>% arrange(cgl) %>% distinct())  
}else{
  kable("No hay registros")
}
```


## Huellas y excretas

```{r, echo=FALSE}
if(flag_he){
  colnames(tab_he) <- c("cgl", "fecha", "# trans.", "# obs.", "# archivos")
  kable(tab_he %>% arrange(cgl) %>% distinct())  
}else{
  kable("No hay registros")
}
```

## Registros extra
### Especimen/resto

```{r, echo=FALSE}
if(flag_er_extra){
  colnames(tab_er_extra) <- c("cgl", "fecha", "# obs.",  "% especimen", 
    "% resto", "# archivos")
  kable(tab_er_extra %>% arrange(cgl) %>% distinct())  
}else{
  kable("No hay registros")
}
```

### Especies invasoras
```{r, echo=FALSE}
if(flag_ei_extra){
  colnames(tab_ei_extra) <- c("cgl", "fecha", "# obs.", "# archivos")
  kable(tab_ei_extra %>% arrange(cgl) %>% distinct())  
}else{
  kable("No hay registros")
}
```

### Huella/excreta

```{r, echo=FALSE}
if(flag_he_extra){
  colnames(tab_he_extra) <- c("cgl", "fecha", "# obs.",  "% huella", 
    "% excretas", "# archivos")
  kable(tab_he_extra %>% arrange(cgl) %>% distinct())  
}else{
  kable("No hay registros")
}
```

## Aves

```{r, echo=FALSE}
if(flag_ave){
  colnames(tab_ave) <- c("cgl", "fecha", "inicio",  "término", "# obs.")
  kable(tab_ave %>% arrange(cgl) %>% distinct())  
}else{
  kable("No hay registros")
}
```

## Material leñoso

```{r, echo=FALSE}
if(flag_lenoso){
  colnames(tab_lenoso) <- c("cgl", "# trans.", "# ramas")
  kable(tab_lenoso %>% arrange(cgl) %>% distinct())  
}else{
  kable("No hay registros")
}
```

## Árboles grandes 
Las útimas tres columnas corresponden a las medias por conglomerado de 
_altura_, _diámetro normal_ y _diámetro copa_.

```{r, echo=FALSE}
if(flag_cuad){
  colnames(tab_cuad) <- c("cgl", "# sitios", "# árboles", "altura", "d.normal",
    "d.copa")
  kable(tab_cuad %>% arrange(cgl) %>% distinct())  
}else{
  kable("No hay registros")
}
```

## Árboles pequeños y arbustos

```{r, echo=FALSE}
if(flag_trans){
  colnames(tab_trans) <- c("cgl", "# sitios", "# trans.", "# árboles")
  kable(tab_trans %>% arrange(cgl) %>% distinct())  
}else{
  kable("No hay registros")
}
```

## Carbono en el mantillo

```{r, echo=FALSE}
if(flag_carbono){
  colnames(tab_carbono) <- c("cgl", "# sitios", "# muestras")
  kable(tab_carbono %>% arrange(cgl) %>% distinct())  
}else{
  kable("No hay registros")
}
```

