---
title: "Reporte de entrega"
output: word_document
---

**Observaciones:** 

* Fecha de creación: `r format(Sys.time(), '%d-%m-%y')`.

* La base contiene `r cgls_unicos` conglomerados distintos correspondientes a un 
monitoreo `r tipo`. 

`r if(tipo_na) "* No se escribió la variable monitoreo_tipo, supondremos 
SAR-MOD."`

`r if(cgls_unicos < nrow(tab_cgl)) "* Hay conglomerados repetidos."`

## Conglomerados y sitio
En la siguiente tabla las columnas indican si se llenaron las tablas:
fecha: fecha de vista, edo: estado, mun: municipio, # sitios: número de sitios
eistentes.  



```{r, echo=FALSE, warning=FALSE, message=FALSE}
if(flag_cgl){
  colnames(tab_cgl) <- c("cgl", "fecha", "edo.", "mun.", "# sitios", "cam.", 
    "grab.", "EI tr", "HE tr", "EI ex", "HE ex", "ER ex")
  kable(select(tab_cgl, 1:5) %>% arrange(cgl))
}else{
  kable("No hay registros")
} 
```

cam: información de la trampa cámara, grab: información de la grabadora, 
EI tr: transecto de especies invasoras, HE tr: transecto de huellas y excretas,
EI ex: registros adicionales de especies invasoras, HE ex: registros adicionales 
de huellas y excretas, ER ex: registros adicionales de especímenes y restos.

`r if(tipo == "SAR-MOD") "ave: Punto de conteo de aves, incen: incendios, 
epif: epífitas, leñoso: material leñoso caído, aa.gde: árboles grandes, a.chico:
árboles pequeños y arbustos, carbono: carbono en el mantillo, plagas: plagas, 
impactos: impactos actuales."`



```{r, echo=FALSE, warning=FALSE, message=FALSE}
if(flag_cgl){
  kable(select(tab_cgl, c(1, 6:12)) %>% arrange(cgl) %>% distinct())
}
if(flag_cgl & tipo == "SAR-MOD"){
  colnames(tab_cgl_sar) <- c("cgl", "ave", "incen.", "epif.", "leñoso", "a.gde", 
    "a.chico", "carbono", "plagas", "impactos")
  kable(tab_cgl_sar %>% arrange(cgl) %>% distinct())
}
```

## Cámara
```{r, echo=FALSE}
if(flag_camara){
  colnames(tab_camara) <- c("cgl", "inicio", "término", "# archivos", 
    "% foto", "% video", "% fauna", "% sin fauna")
  kable(tab_camara %>% arrange(cgl) %>% distinct())  
}else{
  kable("No hay registros")
}
```

## Grabadora
```{r, echo=FALSE}
if(flag_grabadora){
  colnames(tab_grabadora) <- c("cgl", "inicio", "término", "# archivos", 
    "% audio", "% ultra.")
  kable(tab_grabadora %>% arrange(cgl) %>% distinct())
}else{
  kable("No hay registros")
}
```

## Especies invasoras
```{r, echo=FALSE}
if(flag_ei){
  colnames(tab_ei) <- c("cgl", "fecha", "# trans.", "# obs.", "# archivos")
  kable(tab_ei %>% arrange(cgl) %>% distinct())  
}else{
  kable("No hay registros")
}
```


## Huellas y excretas

```{r, echo=FALSE}
if(flag_he){
  colnames(tab_he) <- c("cgl", "fecha", "# trans.", "# obs.", "# archivos")
  kable(tab_he %>% arrange(cgl) %>% distinct())  
}else{
  kable("No hay registros")
}
```

## Registros extra
### Especimen/resto

```{r, echo=FALSE}
if(flag_er_extra){
  colnames(tab_er_extra) <- c("cgl", "fecha", "# obs.",  "% especimen", 
    "% resto", "# archivos")
  kable(tab_er_extra %>% arrange(cgl) %>% distinct())  
}else{
  kable("No hay registros")
}
```

### Especies invasoras
```{r, echo=FALSE}
if(flag_ei_extra){
  colnames(tab_ei_extra) <- c("cgl", "fecha", "# obs.", "# archivos")
  kable(tab_ei_extra %>% arrange(cgl) %>% distinct())  
}else{
  kable("No hay registros")
}
```

### Huella/excreta

```{r, echo=FALSE}
if(flag_he_extra){
  colnames(tab_he_extra) <- c("cgl", "fecha", "# obs.",  "% huella", 
    "% excretas", "# archivos")
  kable(tab_he_extra %>% arrange(cgl) %>% distinct())  
}else{
  kable("No hay registros")
}
```

## Aves

```{r, echo=FALSE}
if(flag_ave){
  colnames(tab_ave) <- c("cgl", "fecha", "inicio",  "término", "# obs.")
  kable(tab_ave %>% arrange(cgl) %>% distinct())  
}else{
  kable("No hay registros")
}
```

## Material leñoso

```{r, echo=FALSE}
if(flag_lenoso){
  colnames(tab_lenoso) <- c("cgl", "# trans.", "# ramas")
  kable(tab_lenoso %>% arrange(cgl) %>% distinct())  
}else{
  kable("No hay registros")
}
```

## Árboles grandes 
Las útimas cuatro columnas corresponden a las medias por conglomerado de 
_altura_, _diámetro normal_ y _diámetro copa_.

```{r, echo=FALSE}
if(flag_cuad){
  colnames(tab_cuad) <- c("cgl", "# sitios", "# árboles", "altura", "d.normal",
    "d.copa")
  kable(tab_cuad %>% arrange(cgl) %>% distinct())  
}else{
  kable("No hay registros")
}
```

## Árboles pequeños y arbustos

```{r, echo=FALSE}
if(flag_trans){
  colnames(tab_trans) <- c("cgl", "# sitios", "# trans.", "# árboles")
  kable(tab_trans %>% arrange(cgl) %>% distinct())  
}else{
  kable("No hay registros")
}
```


## Carbono en el mantillo

```{r, echo=FALSE}
if(flag_carbono){
  colnames(tab_carbono) <- c("cgl", "# sitios", "# muestras")
  kable(tab_carbono %>% arrange(cgl) %>% distinct())  
}else{
  kable("No hay registros")
}
```
