---
title: "Reporte de entrega"
output: word_document
---


**Observaciones:** 

* Fecha del reporte: `r format(Sys.time(), '%d-%m-%y')`.

* La base contiene `r cgls_unicos` conglomerados distintos correspondientes a un 
monitoreo `r tipo`. 

`r if(tipo_na) "* No se escribió la variable monitoreo_tipo, supondremos 
SAR-MOD."`

`r if(cgls_unicos < nrow(tab_cgl)) "* Hay conglomerados repetidos (revisar el 
reporte correspondiente)."`

`r if(flag_imagen) paste("* ", nrow(tab_imagen), " conglomerados de la entrega 
ya tienen registros en la base de datos postgres.", sep ="")`

## Conglomerados y sitio
En la siguiente tabla las columnas indican:

_cgl_: número de conglomerado, _fecha_: fecha de vista, _edo_: estado, 
_mun_: municipio, _# sitios_: número de sitios existentes, _dist_: distancia en 
metros del Centro de conglomerado a la malla SNMB ("-" indica que el número de 
conglomerado registrado no aparece en la malla).  



```{r, echo=FALSE, warning=FALSE, message=FALSE}
if(flag_cgl){
  colnames(tab_cgl) <- c("cgl", "fecha", "edo.", "mun.", "# sitios", "dist")
  kable(tab_cgl %>% arrange(cgl), align = c("l", "l", "l", "l", "c", "r"))
}else{
  kable("No hay registros")
} 
```

`r if(flag_imagen){"Conglomerados con registros en la base de 
datos:"}`

```{r, echo=FALSE, warning=FALSE, message=FALSE}
if(flag_imagen){
  kable(tab_imagen_fecha)
}
```

En las tablas de abajo las columnas indican si se llenó la información 
correspondiente a cada sección:

_cam_: información de la trampa cámara, _grab_: información de la grabadora, 
_EI tr_: transecto de especies invasoras, _HE tr_: transecto de huellas y 
excretas, _EI ex_: registros adicionales de especies invasoras, _HE ex_: 
registros adicionales de huellas y excretas, _ER ex_: registros adicionales de 
especímenes y restos.

```{r, echo=FALSE, warning=FALSE, message=FALSE}
if(flag_cgl){
  colnames(tab_cgl_b) <- c("cgl", "cam.", "grab.", "EI tr", "HE tr", "EI ex", 
    "HE ex", "ER ex")
  kable(tab_cgl_b %>% arrange(cgl) %>% distinct())
}
```

`r if(tipo == "SAR-MOD") "_ave_: punto de conteo de aves, _incen_: incendios, 
_epif_: epífitas, _leñoso_: material leñoso caído, _a.gde_: árboles grandes, 
_a.chico_: árboles pequeños y arbustos, _carb._: carbono en el mantillo, 
_plaga_: plagas, _impacto_: impactos actuales."`

```{r, echo=FALSE, warning=FALSE, message=FALSE}
if(flag_cgl & tipo == "SAR-MOD"){
  colnames(tab_cgl_sar) <- c("cgl", "ave", "incen.", "epif.", "leñoso", "a.gde", 
    "a.chico", "carb.", "plaga", "impacto")
  kable(tab_cgl_sar %>% arrange(cgl) %>% distinct())
}
```

## Cámara
```{r, echo=FALSE}
if(flag_camara){
  colnames(tab_camara) <- c("cgl", "inicio", "término", "# archivos", 
    "% foto", "% video", "% fauna", "% sin fauna")
  kable(tab_camara %>% arrange(cgl) %>% distinct())  
}else{
  kable("No hay registros")
}
```

## Grabadora
```{r, echo=FALSE}
if(flag_grabadora){
  colnames(tab_grabadora) <- c("cgl", "inicio", "término", "# archivos", 
    "% audio", "% ultra.")
  kable(tab_grabadora %>% arrange(cgl) %>% distinct())
}else{
  kable("No hay registros")
}
```

## Especies invasoras
```{r, echo=FALSE}
if(flag_ei){
  colnames(tab_ei) <- c("cgl", "fecha", "# trans.", "# obs.", "# archivos")
  kable(tab_ei %>% arrange(cgl) %>% distinct())  
}else{
  kable("No hay registros")
}
```


## Huellas y excretas

```{r, echo=FALSE}
if(flag_he){
  colnames(tab_he) <- c("cgl", "fecha", "# trans.", "# obs.", "# archivos")
  kable(tab_he %>% arrange(cgl) %>% distinct())  
}else{
  kable("No hay registros")
}
```

## Registros extra
### Especimen/resto

```{r, echo=FALSE}
if(flag_er_extra){
  colnames(tab_er_extra) <- c("cgl", "fecha", "# obs.",  "% especimen", 
    "% resto", "# archivos")
  kable(tab_er_extra %>% arrange(cgl) %>% distinct())  
}else{
  kable("No hay registros")
}
```

### Especies invasoras
```{r, echo=FALSE}
if(flag_ei_extra){
  colnames(tab_ei_extra) <- c("cgl", "fecha", "# obs.", "# archivos")
  kable(tab_ei_extra %>% arrange(cgl) %>% distinct())  
}else{
  kable("No hay registros")
}
```

### Huella/excreta

```{r, echo=FALSE}
if(flag_he_extra){
  colnames(tab_he_extra) <- c("cgl", "fecha", "# obs.",  "% huella", 
    "% excretas", "# archivos")
  kable(tab_he_extra %>% arrange(cgl) %>% distinct())  
}else{
  kable("No hay registros")
}
```

## Aves

```{r, echo=FALSE}
if(flag_ave){
  colnames(tab_ave) <- c("cgl", "fecha", "inicio",  "término", "# obs.")
  kable(tab_ave %>% arrange(cgl) %>% distinct())  
}else{
  kable("No hay registros")
}
```

## Material leñoso

```{r, echo=FALSE}
if(flag_lenoso){
  colnames(tab_lenoso) <- c("cgl", "# trans.", "# ramas")
  kable(tab_lenoso %>% arrange(cgl) %>% distinct())  
}else{
  kable("No hay registros")
}
```

## Árboles grandes 
Las útimas tres columnas corresponden a las medias por conglomerado de 
_altura_, _diámetro normal_ y _diámetro copa_.

```{r, echo=FALSE}
if(flag_cuad){
  colnames(tab_cuad) <- c("cgl", "# sitios", "# árboles", "altura", "d.normal",
    "d.copa")
  kable(tab_cuad %>% arrange(cgl) %>% distinct())  
}else{
  kable("No hay registros")
}
```

## Árboles pequeños y arbustos

```{r, echo=FALSE}
if(flag_trans){
  colnames(tab_trans) <- c("cgl", "# sitios", "# trans.", "# árboles")
  kable(tab_trans %>% arrange(cgl) %>% distinct())  
}else{
  kable("No hay registros")
}
```


## Carbono en el mantillo

```{r, echo=FALSE}
if(flag_carbono){
  colnames(tab_carbono) <- c("cgl", "# sitios", "# muestras")
  kable(tab_carbono %>% arrange(cgl) %>% distinct())  
}else{
  kable("No hay registros")
}
```

