---
title: "Reporte de repetidos"
output: pdf_document
---

```{r, echo=FALSE, warning=FALSE, message=FALSE}
# limpiamos el ambiente para evitar errores
borrar = ls()[!(ls() %in% c("ruta_entrega", "base_input", "resp", "convert_to_encoding", "tipo"))]
rm(list = borrar)

# para poder comparar NAs hace falta convertirlos a string
quitaNA <- function(x) ifelse(is.na(x), "NA", x)

# extraer la sección de la tabla para cada cgl, 
# filtrando por el valor id_tab en la variable id
extraeTabla <- function(id_tab, tabla, id){
  tabla %>%
    filter_(paste(id, "==", id_tab)) %>%
    select(-contains("id")) %>%
    mutate_each(funs(quitaNA)) 
}

# para una tabla dada crea una lista de tablas donde cada entrada corresponde 
# a una tabla construida con crearTabla
comparaTablas <- function(cgl_ids, tabla, id = "conglomerado_muestra_id"){
  n_reps <- length(cgl_ids)
  tabs <- ldply(cgl_ids, extraeTabla, tabla = tabla, id = id)
  #print(tabs)
  n_dist <- tabs %>% 
    distinct() %>%
    nrow() 
  ifelse(n_dist == nrow(tabs) / n_reps, "=", 
    ifelse(n_dist < nrow(tabs) / n_reps, "<", ">"))
}


# se creó una función adicional para evitar conectarse a la base de datos en 
# cada iteración de un conglomerado
compara <- function(cgl_rep){
  # Conglomerado
  conglomerado <- collect(tbl(base_input, "Conglomerado_muestra")) %>%
      mutate(
        anio = substr(fecha_visita, 3, 7),
        nombre = paste(nombre, anio, sep = "-")
      )
  # Sitio
  sitio <- collect(tbl(base_input, "Sitio_muestra"))
  # Imagen ref. sitio
  sitio_cgl <- sitio %>%
    select(id_sitio = id, conglomerado_muestra_id) 
  img_sitio <- sitio_cgl %>%
    inner_join(collect(tbl(base_input, "Imagen_referencia_sitio")), 
      by = c("id_sitio" = "sitio_muestra_id")) 
  # Aves
  pto_ave <- sitio_cgl %>%
    inner_join(collect(tbl(base_input, "Punto_conteo_aves")), 
      by = c("id_sitio" = "sitio_muestra_id"))  
  conteo_ave <- pto_ave %>%
    select(id_pto = id, conglomerado_muestra_id) %>%
    inner_join(collect(tbl(base_input, "Conteo_ave")), 
      by = c("id_pto" = "punto_conteo_aves_id"))  
  arch_ave <- conteo_ave %>%
    select(id_conteo = id, conglomerado_muestra_id) %>%
    inner_join(collect(tbl(base_input, "Archivo_conteo_ave")), 
      by = c("id_conteo" = "conteo_ave_id"))  
  # Cámara
  camara <- sitio_cgl %>%
    inner_join(collect(tbl(base_input, "Camara")), 
      by = c("id_sitio" = "sitio_muestra_id"))
  arch_camara <- camara %>%
    select(id_camara = id, conglomerado_muestra_id) %>%
    inner_join(collect(tbl(base_input, "Archivo_camara")), 
      by = c("id_camara" = "camara_id"))  
  # Grabadora
  grabadora <- sitio_cgl %>%
    inner_join(collect(tbl(base_input, "Grabadora")), 
      by = c("id_sitio" = "sitio_muestra_id"))
  arch_grabadora <- grabadora %>%
    select(id_grabadora = id, conglomerado_muestra_id) %>%
    inner_join(collect(tbl(base_input, "Archivo_grabadora")), 
      by = c("id_grabadora" = "grabadora_id"))  
  # Transecto EI
  cong <- conglomerado %>%
    select(conglomerado_muestra_id = id)
  tr_ei <- cong %>%
    inner_join(collect(tbl(base_input, "Transecto_especies_invasoras_muestra")),
      by = c("conglomerado_muestra_id"))
  ei <- tr_ei %>%
    select(id_tr = id, conglomerado_muestra_id) %>%
    inner_join(collect(tbl(base_input, "Especie_invasora")),
      by = c("id_tr" = "transecto_especies_invasoras_id"))    
  arch_ei <- ei %>%
    select(id_ei = id, conglomerado_muestra_id) %>%
    inner_join(collect(tbl(base_input, "Archivo_especie_invasora")),
      by = c("id_ei" = "especie_invasora_id"))    
  # Transecto HE
  tr_he <- cong %>%
    inner_join(collect(tbl(base_input, "Transecto_huellas_excretas_muestra")),
      by = c("conglomerado_muestra_id"))
  he <- tr_he %>%
    select(id_tr = id, conglomerado_muestra_id) %>%
    inner_join(collect(tbl(base_input, "Huella_excreta")),
      by = c("id_tr" = "transecto_huellas_excretas_id"))    
  arch_he <- he %>%
    select(id_he = id, conglomerado_muestra_id) %>%
    inner_join(collect(tbl(base_input, "Archivo_huella_excreta")),
      by = c("id_he" = "huella_excreta_id"))    
  # Extras ER
  ex_er <- cong %>%
    inner_join(collect(tbl(base_input, "Especimen_restos_extra")),
      by = c("conglomerado_muestra_id"))
  arch_ex_er <- ex_er %>%
    select(id_er = id, conglomerado_muestra_id) %>%
    inner_join(collect(tbl(base_input, "Archivo_especimen_restos_extra")),
      by = c("id_er" = "especimen_restos_extra_id"))    
  # Extras EI
  ex_ei <- cong %>%
    inner_join(collect(tbl(base_input, "Especie_invasora_extra")),
      by = c("conglomerado_muestra_id"))
  arch_ex_ei <- ex_ei %>%
    select(id_ei = id, conglomerado_muestra_id) %>%
    inner_join(collect(tbl(base_input, "Archivo_especie_invasora_extra")),
      by = c("id_ei" = "especie_invasora_extra_id"))    
  # Extras HE
  ex_he <- cong %>%
    inner_join(collect(tbl(base_input, "Huella_excreta_extra")),
      by = c("conglomerado_muestra_id"))
  arch_ex_he <- ex_he %>%
    select(id_he = id, conglomerado_muestra_id) %>%
    inner_join(collect(tbl(base_input, "Archivo_huella_excreta_extra")),
      by = c("id_he" = "huella_excreta_extra_id"))   
  # Incendio
  incendio <- cong %>%
    inner_join(collect(tbl(base_input, "Incendio")),
      by = c("conglomerado_muestra_id"))
  # Plaga
  plaga <- cong %>%
    inner_join(collect(tbl(base_input, "Plaga")),
      by = c("conglomerado_muestra_id"))
  # Impacto actual
  impacto <- cong %>%
    inner_join(collect(tbl(base_input, "Impacto_actual")),
      by = c("conglomerado_muestra_id"))  
  # Epífitas es problema por cambio de versiones esta es v11
  epifitas <- sitio_cgl %>%
    inner_join(collect(tbl(base_input, "Informacion_epifitas")), 
      by = c("id_sitio" = "sitio_muestra_id"))
  # Carbono
  carbono <- sitio_cgl %>%
    inner_join(collect(tbl(base_input, "Punto_carbono")), 
      by = c("id_sitio" = "sitio_muestra_id"))
  # Transecto ramas
  ramas <- sitio_cgl %>%
    inner_join(collect(tbl(base_input, "Transecto_ramas")), 
      by = c("id_sitio" = "sitio_muestra_id")) 
  # Arbol cuadrante
  cuadrante <- sitio_cgl %>%
    inner_join(collect(tbl(base_input, "Arbol_cuadrante")), 
      by = c("id_sitio" = "sitio_muestra_id"))
  # Arbol transecto  
  tr_arbol <- sitio_cgl %>%
    inner_join(collect(tbl(base_input, "Arbol_transecto")), 
      by = c("id_sitio" = "sitio_muestra_id"))
  
  comparaRep <- function(cgl){
    # crear un data.frame, indica el patrón de repetición del conglomerado cgl
    cgl_ids <- conglomerado %>% 
      filter(nombre == cgl) %>% 
      '$'(id) 
    
    # Conglomerado
    tab_cgl <- comparaTablas(cgl_ids, conglomerado, id = "id")  
    # Sitio
    tab_sitio <- comparaTablas(cgl_ids, sitio)  
    # Imagen ref. sitio
    tab_img_sitio <- comparaTablas(cgl_ids, img_sitio)
    # Aves
    tab_pto_ave <- comparaTablas(cgl_ids, pto_ave)  
    tab_conteo_ave <- comparaTablas(cgl_ids, conteo_ave)
    tab_arch_ave <- comparaTablas(cgl_ids, arch_ave)  
    # Cámara
    tab_camara <- comparaTablas(cgl_ids, camara)
    tab_arch_camara <- comparaTablas(cgl_ids, arch_camara)
    tab_grabadora <- comparaTablas(cgl_ids, grabadora)
    tab_arch_grabadora <- comparaTablas(cgl_ids, arch_grabadora)
    # Transecto EI
    tab_tr_ei <- comparaTablas(cgl_ids, tr_ei)
    tab_ei <- comparaTablas(cgl_ids, ei)
    tab_arch_ei <- comparaTablas(cgl_ids, arch_ei)
    # Transecto HE
    tab_tr_he <- comparaTablas(cgl_ids, tr_he)
    tab_he <- comparaTablas(cgl_ids, he)
    tab_arch_he <- comparaTablas(cgl_ids, arch_he)  
    # Extras ER
    tab_ex_er <- comparaTablas(cgl_ids, ex_er)
    tab_arch_ex_er <- comparaTablas(cgl_ids, arch_ex_er)
    # Extras EI
    tab_ex_ei <- comparaTablas(cgl_ids, ex_ei)
    tab_arch_ex_ei <- comparaTablas(cgl_ids, arch_ex_ei)
    # Extras HE
    tab_ex_he <- comparaTablas(cgl_ids, ex_he)
    tab_arch_ex_he <- comparaTablas(cgl_ids, arch_ex_he)
    # Incendio
    tab_incendio <- comparaTablas(cgl_ids, incendio)
    # Plaga
    tab_plaga <- comparaTablas(cgl_ids, plaga)
    # Impacto
    tab_impacto <- comparaTablas(cgl_ids, impacto)
    # Epífitas
    tab_epifitas <- comparaTablas(cgl_ids, epifitas)    
    # Carbono
    tab_carbono <- comparaTablas(cgl_ids, carbono)    
    # Transecto ramas
    tab_ramas <- comparaTablas(cgl_ids, ramas)    
    # Arbol cuadrante
    tab_cuadrante <- comparaTablas(cgl_ids, cuadrante)  
    # Arbol transecto
    tab_tr_arbol <- comparaTablas(cgl_ids, tr_arbol)  
    
    data.frame(numero = cgl, n.reps = length(cgl_ids), cgl = tab_cgl, 
      sitio = tab_sitio, img.sitio = tab_img_sitio, camara = tab_camara,
      arch.cam = tab_arch_camara, grabadora = tab_grabadora, 
      arch.grab = tab_arch_grabadora, tr.EI = tab_tr_ei, EI = tab_ei, 
      tr.HE = tab_tr_he, HE = tab_he, ex.ER = tab_ex_er, 
      arch.ER = tab_arch_ex_er, ex.EI = tab_ex_ei, arch.EI = tab_arch_ei, 
      ex.HE = tab_ex_he, arch.HE = tab_arch_ex_he, incendio = tab_incendio, 
      plaga = tab_plaga, impacto = tab_impacto, epifitas = tab_epifitas, 
      carbono = tab_carbono, ramas = tab_ramas, cuadrante = tab_cuadrante, 
      tr.arbol = tab_tr_arbol, pto.ave = tab_pto_ave,
      conteo = tab_conteo_ave, arch.ave = tab_arch_ave
      )
    }
  
  tab_final <- ldply(cgl_rep, comparaRep)
  return(tab_final)
}

# creamos la tabla
conglomerado <- collect(tbl(base_input, "Conglomerado_muestra")) %>%
      mutate(
        anio = substr(fecha_visita, 3, 7),
        nombre = paste(nombre, anio, sep = "-")
      )

reps <- unique(conglomerado$nombre[duplicated(conglomerado$nombre)])
tab_compara <- compara(reps)
```

La siguiente tabla indica si los conglomerados que aparecen más de una vez 
contienen la misma información. La comparación de los conglomerados se realiza
tabla por tabla, por ejemplo la columna *cgl* compara campo a campo todos los 
valores registrados en la sección de conglomerado (nombre, fecha_visita, 
compania, tipo, estado, municipio,...).

Los signos "=" y "<" indican que todos los registros de la tabla contienen la 
misma información, el signo ">" indica que para la tabla que indica la columna hay
conglomerados con más información que otros.

```{r, echo=FALSE}
kable(tab_compara[, 1:7] %>% arrange(numero))
kable(tab_compara[, c(1, 8:12)] %>% arrange(numero))
kable(tab_compara[, c(1, 13:21)] %>% arrange(numero))
```

```{r, echo=FALSE}
if(tipo == "SAR-MOD"){
  kable(tab_compara[, c(1, 22:29)] %>% arrange(numero))  
}
```

